臺灣高等法院刑事判決　　　　　　　　　　　　九十三年度上更(一)字第三五九號
　　上　訴　人
　　即　被　告　甲○○
　　選任辯護人　林宇文　律師
右上訴人因毒品危害防制條例案件，不服臺灣基隆地方法院八十八年度訴字第六七一
號中華民國八十九年十月二十七日第一審判決（起訴案號：臺灣基隆地方法院檢察署
八十八年度偵字第三一五一號），提起上訴，本院判決如左：
    主  文
原判決關於甲○○部分撤銷。
甲○○無罪。
    理  由
一、公訴意旨略以：被告甲○○曾於民國（下同）八十二年，經臺灣高等法院判處有
    期徒刑六年二月確定，於八十七年四月四日執行完畢。猶不知悔改、復意圖營利
    ，並基於概括之犯意，自八十八年四月初間，連續在基隆市○○○路一三五巷附
    近及台北縣瑞芳鎮等處，以每半兩（十八克）新台幣（下同）一萬二千元及一萬
    三千元不等之價格，販賣第二級毒品安非他命予林健群。嗣於八十八年五月十一
    日晚上十時三十分許，在基隆市○○○路一三五巷六十五號三樓甲○○住處為警
    查獲，並扣甲○○持有之安非他命毛重六點五公克、分裝袋三十九個。因認被告
    涉有毒品危害防制條例第四條第二項之販賣第二級毒品安非他命罪嫌云云。
二、公訴人認被告甲○○涉有毒品危害防制條例第四條第二項之販賣第二級毒品安非
    他命罪嫌，無非以原審同案被告林健群之供述，及有安非他命毛重六點五公克、
    分裝袋三十九個扣案，為其主要之論據。訊據上訴人即被告甲○○則堅決否認有
    何販賣安非他命之犯行，辯稱：係因車禍事件才認識林健群，因毆打林健群，才
    被誣陷，被查扣之安非他命係自己要施用，被查扣之分裝袋是他人的，伊不清楚
    云云。
三、按犯罪事實應依證據認定之，無證據不得推定其犯罪事實，刑事訴訟法第一百五
    十四條第二項定有明文。又事實之認定，應憑證據，如未能發現相當證據，或證
    據不足以證明，自不能以推測或擬制之方法，以為裁判基礎。且認定犯罪事實所
    憑之證據，雖不以直接證據為限，間接證據亦包括在內；然而無論直接證據或間
    接證據，其為訴訟上之證明，須於通常一般之人均不致有所懷疑，而得確信其為
    真實之程度者，始得據為有罪之認定，倘其證明尚未達到此一程度，而有合理之
    懷疑存在時，事實審法院復已就其心證上理由予以闡述，敘明其如何無從為有罪
    之確信，因而為無罪之判決，尚不得任意指為違法，最高法院四十年台上字第八
    六號、七十六年台上字第四九八六號亦分別著有判例。經查：
  (一)原審同案被告林健群於警詢中雖曾供陳：我有向甲○○購買安非他命；我共向甲
    ○○拿過一、二次安非他命，我都是先打0000000000、0000000000號電話透過趙
    順港向甲○○拿安非他命，每次都是購買半兩（十八公克）安非他命，新臺幣一
    萬二千元或一萬三千元，有時候會先欠帳，等我安非他命轉手出去之後才拿錢給
    甲○○云云（見警詢卷八十八年五月十二日二時筆錄）。然該林健群於警詢中之
    供述，屬被告以外之人於審判外之言詞陳述，依刑事訴訟法第一百五十九條第一
    項之規定，已不得作為證據。況林健群於八十八年五月十二日二時警詢中為前開
    供述後，同日移送檢察官訊問時，即改稱：（問：上手何人？）陳昭仁，我沒有
    向甲○○拿過安（非他命），這事很複雜，我最後一次是向陳昭仁拿安，我與「
    林（佳慶）」不是很熟等語（見偵查卷第三十八頁）。在原審調查中更詳確供稱
    ：沒有向他（甲○○）購買（安非他命），有人告訴我誣告罪很重；（問：為何
    何於警訊筆錄均供述有向他們二人購買安非他命？）因為發生車禍，他們打我，
    我才誣陷他們云云（見原審卷第一五二頁）。且被林健群指為販賣毒品中間人之
    趙順港，在原審亦否認該林健群之供述，並經原審判決無罪確定在案。則原審同
    案被告林健群於警詢中之供述，更係與事實有違；自不得執為被告論罪科刑之依
    據。
  (二)次查，被告獲案時遭查扣之第二級毒品甲基安非他命，其淨重僅為二點九一公克
    （包裝重○點五八公克），此有法務部調查局檢驗通知書在卷可稽（見原審卷第
    八十六頁）。而被告前曾多次因施毒品案，經法院裁定送觀察、勒戒及強制戒治
    ，亦有本院被告全國前案紀錄表在據可查；以本案查獲之毒品數量不多觀之，被
    告所辯：被查扣之安非他命係自己要施用等語，尚難認與事理有違。至於查獲分
    裝袋三十九個之處所基隆市○○○路一三五巷六十五號三樓，亦曾由原審同案被
    告趙順港多次前往住宿乙節，業據趙順港於獲案之初警詢時即陳明在卷（見警詢
    卷八十八年五月十二日筆錄）。是以，該分裝袋既未能證明係屬被告甲○○所有
    ，更無從認定係供分裝毒品安非他命販賣之用。
四、此外，復查無其他積極證據足認被告甲○○有公訴意旨所指之販賣第二級毒品安
    非他命罪犯行，被告之犯罪尚屬不能證明。原審未及詳查，遽予論罪科刑，尚有
    未當。被告之上訴意旨執以指摘原判決不當，為有理由，應由本院將原判決撤銷
    ，改為被告甲○○無罪之諭知。
據上論斷，應依刑事訴訟法第三百六十九條第一項前段、第三百六十四條、第三百零
一條第一項前段，判決如主文。
本案經檢察官林炳雄到庭執行職務。
中　　　華　　　民　　　國　　九十三　　年　　　七　　　月　　 三十 　　日
                              臺灣高等法院刑事第十二庭
                                  審判長法  官   劉  景  星
                                        法  官   陳  志  洋
                                        法  官   陳  博  志
右正本證明與原本無異。
如不服本判決，應於收受送達後十日內向本院提出上訴書狀，其未敘述上訴之理由者
並得於提起上訴後十日內向本院補提理由書（均須按他造當事人之人數附繕本）。
                                        書記官   陳  嘉  文
中　　　華　　　民　　　國　　九十三　　年　　　八　　　月　　　二　　　日
